【裁判字號】    92,上訴,963
【裁判日期】    920624
【裁判案由】    毒品危害防制條例
【裁判全文】
臺灣高等法院臺中分院刑事判決                    九十二年度上訴字第九六三號
    上  訴  人  臺灣南投地方法院檢察署檢察官
    被      告  甲○○
右上訴人，因被告違反毒品危害防制條例案件，不服臺灣南投地方法院九十二年度訴
字第一四號，中華民國九十二年三月二十日第一審判決（起訴案號：臺灣南投地方法
院檢察署九十一年度毒偵字第一００三號，並經同署移
一四二號、第三六一號）提起上訴，本院判決如左：
    主      文
上訴駁回。
    事      實
一、甲○○曾於民國（下同）八十九年間因搶奪罪，經本院判處有期徒刑一年二月確
    定，於九十年三月十五日因羈押期間折抵刑期而執行完畢，復因施用毒品案件，
    經臺灣南投地方法院裁定送強制戒治，於八十九年三月十日保護管束期滿，由台
    灣南投地方法院檢察署檢察官於八十九年三月十七日，以八十九年度戒毒偵字第
    七三號、七四號不起訴處分確定，猶不知悔改，竟於九十一年六月中旬之某日起
    ，基於施用第一級毒品海洛因之概括犯意，連續在南投縣南投市○○里○○路一
    一五巷三號居處等地，以將少量海洛因注射入血管之方式，施用第一級毒品海洛
    因多次，經警於九十一年八月二十八日通知前往警局採尿送驗發現，另於九十一
    年十一月十一日上午七時三十分許，在南投縣南投市○○路○段二六九號前查獲
    ，採尿送驗均呈嗎啡類陽性反應而查獲上情，並扣得甲○○所有供犯罪所用之注
    射針筒一支。
二、案經南投縣警察局南投分局報請台灣南投地方法院檢察署檢察官偵查起訴，暨由
    該署檢察官移送本院併辦。
    理      由
一、按上訴期間為十日，自送達判決後起算，但判決宣示後送達前之上訴，亦有效力
    ，為刑事訴訟法第三百四十九條定有明文。經查，本件原審判決係於九十二年四
    月七日送達檢察官收受之情事，有送達證書在卷可稽，則自四月八日起算十日，
    至十七日（星期四）止之上訴期間，即行屆滿，至為明確，本件上訴人即檢察官
    雖於四月十七日發文提出上訴，惟原審收文戳記卻載明四月十八日，依上所述，
    上訴期間似已屆滿，然依檢察官將上訴書發文至原審之簿冊所載，原審係四月十
    七日收文，嗣經本院再函查原審之結果，該院亦函稱原審係四月十七日即已收文
    無訛，則依上所述，本件上訴人之上訴，並未逾期，要堪認定，合先敘明。
二、訊據被告甲○○，對於右揭犯罪事實先後於偵審中供承不諱，又被告於九十一年
    八月二十八日為警採尿送驗結果，雖未驗出嗎啡之陽性反應情事，此有南投縣政
    府衛生局之檢驗單在卷可稽，然經再送請複驗結果，呈嗎啡陽性反應，亦有內政
    部警政署刑事警察局鑑驗通知書可憑（參見一四二號毒偵卷十四、十五頁），而
    被告於九十一年十一月十一日採尿送驗結果，呈嗎啡陽性反應之情事，有南投縣
    政府衛生局出具之檢驗單附卷可憑，並有注射針筒一支扣案可憑，可見被告上開
    自白，核與事實相符，自堪採信。況且，被告於原審時復供承「（施用幾次毒品
    ）四、五次吧」云云（參見原審卷四七頁），益見被告該段期間內有多次施用海
    洛因之犯行，至為明確，要堪認定。再者，被告前因施用毒品案件，曾經強制戒
    治期滿而受不起訴處分，有台灣南投地方法院檢察署八十九年度戒毒偵字第七三
    號、七四號不起訴處分書可憑，並有台灣南投地方法院檢察署刑案資料查註紀錄
    表及台灣高等法院被告全國前案紀錄表各一紙附卷可稽，從而，本件事證明確，
    被告上開連續施用第一級毒品之犯行，洵堪認定，應依法論科。
三、核被告所為，係犯毒品危害防制條例第十條第一項之施用第一級毒品罪。被告施
    用毒品前持有第一級毒品之低度行為，應為施用之高度行為所吸收，均不另論罪
    。被告所為多次施用海洛因之行為，時間緊接，觸犯構成要件相同之罪名，顯係
    出於概括之犯意為之，為連續犯，應依刑法第五十六條之規定以一罪論，並加重
    其刑。且被告九十一年八月二十八日採尿送驗前之施用犯行，經檢察官移請本院
    併辦，且與起訴犯行有裁判上一罪關係，本院自應一併審理。又被告前於八十九
    年間因搶奪罪，經本院判處有期徒刑一年二月並確定，於九十年三月十五日因羈
    押期間折抵刑期執行完畢，此有台灣南投地方法院檢察署刑案資料查註紀錄表及
    台灣高等法院被告全國前案紀錄表附卷可按，其於五年內再犯本案之罪，係屬累
    犯，應依刑法第四十七條之規定加重其刑，並依法遞加重之。原審經審理之結果
    ，認被告罪證明確，因而適用毒品危害防制條例第十條第一項、第二十三條第二
    項，刑法第十一條前段、第五十六條、第四十七條、第三十八條第一項第二款等
    規定，並審酌被告素行，及其犯罪之動機、目的、使用之手段，以及犯後坦承部
    分犯行，並決意戒除毒癮，態度尚稱良好等一切情狀，量處被告有期徒刑九月，
    並說明扣案注射針筒一支，係屬被告施打第一級毒品所用之物，為被告所有供犯
    罪所用之物，業據其供明在卷，爰依刑法第三十八條第一項第二款宣告沒收。另
    再說明『移送併辦部分意旨（臺灣南投地方法院檢察署九十二年度毒偵字第一四
    二號）另以：被告基於施用第一級毒品海洛因之犯意，於九十二年一月八日，在
    南投縣南投市○○里○○路一一五巷三號處所內，施用第一級毒品海洛因，為警
    於九十二年一月八日，在上址查獲，嗣經在南投縣警察局南投分局採尿室採尿送
    驗呈嗎啡類陽性反應而查獲，因認與本件有連續犯之裁判上一罪之關係，惟此併
    辦部分，本院遍查該偵查卷卷宗，卷內除有南投縣警察局草屯分局對被告甲○○
    於九十一年八月二十八日所為之警訊筆錄暨當場採尿之檢驗報告外，查無公訴人
    所併辦之被告於九十二年一月八日相關證據資料，自難認與本案有何連續犯等裁
    判上一罪之關係，是此部分自屬無從併辦，應退由公訴人另行依法辦理，併此敘
    明』，經核其認事用法，尚無違誤，量刑亦屬允當，檢察官提起上訴，指稱被告
    另於九十一年八月二十八日被查獲前有施用毒品犯行，原審未一併審理，自有未
    洽云云，惟查，上開上訴意旨之案情，業據原審於理由內說明之，並一併裁判在
    內，此有原審之判決書可稽，是檢察官之上訴，難認有理由，自應予駁回。
據上論斷，應依刑事訴訟法第三百六十八條，判決如主文。
本案經檢察官乙○○到庭執行職務。
中      華      民      國      九十二     年     六      月   二十四   日
                                臺灣高等法院臺中分院刑事第二庭
                                      審判長法  官  羅  禮  政
                                            法  官  陳  欣  安
                                            法  官  蔡  聰  明
右正本證明與原本無異。
如不服本判決應於收受送達後十日內向本院提出上訴書狀，其未敘述上訴之理由者並
得於提起上訴後十日內向本院補提理由書（均須按他造當事人之人數附繕本）。
                                            書記官  郭  振  祥
中      華      民      國      九十二     年     六      月   二十四   日
毒品危害防制條例第十條第一項：
施用第一級毒品者，處六月以上五年以下有期徒刑。
                                                                        Ｒ


司法院資訊處製作；財團法人民間司法改革基金會備份。
